臺灣臺中地方法院民事判決
108年度訴字第3275號
原      告  隨興宮  
法定代理人  謝嘉益  


被      告  王慶忠  
            紀進松  
            李坤成  
            王敬棠  
            大平敬丞
財產管理人  陳佳怡地政士

被      告  王達雄  
訴訟代理人  蔡淑美  
被      告  王周素姿
            王水田  
            陳友姬  
            王深江  
            王惇立  
            王俊喨  
            王凱民  

            王晴景  
            王晴智  
            王海    
            王培坤  

            王培鐘  

            王金發  

            廖舜賢  
            王一龍  
            王惠玄  

            王映涵  
兼上一人
訴訟代理人  蘇玉玲  
被      告  王碩賢  
            傅建國  
            王水土  
            林幸民  
            張玉宜  
            王湘彬(王老全之繼承人)


            王湘基(王老全之繼承人)

            王瑄儀(王老全之再轉繼承人)

            王薇涵(王老全再轉之繼承人)

法定代理人  阮清霞  
前列王瑄儀、王薇涵共同
訴訟代理人  王銘助律師
複代理人    蔡碩毅  
被      告  王淑貞(王老全之繼承人)

            王淑珍(王老全之繼承人)

            王定基（王慶一繼承人）

            王定堅（王慶一繼承人）

            王貞媛（王慶一繼承人）

            王淑媛（王慶一繼承人）

            林王節媛（王慶一繼承人）

            林王碧媛（王慶一繼承人）


            王靜江（王慶一繼承人）

            王文鉦(王慶義之繼承人)


            王文加(王慶義之繼承人)

            王燕惠(王慶義之繼承人)

            王惠兒(王慶義之繼承人)

            王陳淑(王國焜承受訴訟人)


            王鉦鈞(王國焜承受訴訟人)

            王永璘(王國焜承受訴訟人)

            王麗玲(王國焜承受訴訟人)

            王麗枝(王國焜承受訴訟人)

            陳萍(王慶雲承受訴訟人)


上列當事人間請求分割共有物事件，本院於民國111年3月21日言
詞辯論終結，判決如下：
    主    文
一、被告王湘彬、王湘基、王瑄儀、王薇涵、王淑貞、王淑珍等
    6人，就其被繼承人王老全名下坐落臺中市○○區○○段000地號
    土地應有部分為7/108之土地所有權，應辦理繼承登記。
二、被告王定基、王定堅、王貞媛、王淑媛、林王節媛、林王碧
    媛、王靜江等7人，就其被繼承人王慶一名下坐落臺中市○○
    區○○段000地號土地應有部分為5/972之土地所有權及坐落臺
    中市○○區○○段000地號土地應有部分為1/54之土地所有權，
    應辦理繼承登記。
三、被告王文鉦、王文加、王燕惠、王惠兒等4人，就其被繼承
    人王慶義名下坐落臺中市○○區○○段000地號土地應有部分為5
    /972之土地所有權，坐落臺中市○○區○○段000地號土地應有
    部分為1/54之土地所有權，應辦理繼承登記。
四、如附表一所示之人共有坐落臺中市○○區○○段000地號土地應
    予變價分割，所得價金由共有人按附表一所示應有部分比例
    分配。　　
五、如附表二所示之人共有坐落臺中市○○區○○段000地號土地應
    予變價分割，所得價金由共有人按附表二所示應有部分比例
    分配。　　
六、原告其餘之訴駁回。　　
七、訴訟費用由兩造依附表三之比例負擔。
    事實及理由
壹、程序事項：
一、按訴狀送達後，原告不得將原訴變更或追加，但請求之基礎
    事實同一及該訴訟標的對於數人必須合一確定時，追加其原
    非當事人之人為當事人者，不在此限，民事訴訟法第255條
    第1項第2款及第5款分別定有明文。又按共有物之分割，於
    共有人全體有法律上之利害關係，須共有人全體始得為之，
    故請求分割共有物之訴，屬於民事訴訟法第56條第1項所稱
    訴訟標的，對於共同訴訟之各人必須合一確定（最高法院42
    年臺上字第318號判例要旨參照）。次按當事人死亡者，訴
    訟程序在有繼承人、遺產管理人或其他依法令應續行訴訟之
    人承受其訴訟以前當然停止。第168條至第172條及前條所定
    之承受訴訟人，於得為承受者，應即為承受之聲明，他造當
    事人，亦得聲明承受訴訟。聲明承受訴訟，應提出書狀於受
    訴法院，由法院送達於他造。民事訴訟法第168條、第175條
    、第176條分別定有明文。經查：
　⒈本件訴訟繫屬前，被告王老全於民國105年3月28日死亡，其
    繼承人有王定基、王定堅、王貞媛、王淑媛、林王節媛、林
    王碧媛、王靜江等7人；王慶一於80年10月28日死亡，其繼
    承人有王湘彬、王湘基、王瑄儀、王薇涵、王淑貞、王淑珍
    6人；王慶義於於106年1月5日死亡，其繼承人有王文鉦、王
    文加、王燕惠、王惠兒等4人；業據原告提出繼承系統表、
    戶籍謄本為證(見本院卷一第99-209頁)，原告變更其全體繼
    承人為被告，即屬追加必須合一確定之人為被告，依上開規
    定，應予准許。至原告主張此僅為更正而非訴之追加，容有
    誤會，不足採取。
　⒉本件訴訟繫屬後，被告王國焜於108年10月31日死亡，其繼承
    人為王陳淑、王鉦鈞、王永璘、王麗玲、王麗枝等5人，經
    原告聲明由上開繼承人承受訴訟（見本院卷一第219-221頁
    ），業據提出繼承系統表、戶籍謄本為證(見本院卷一第223
    -235)，依上開規定，應予准許。另被告王慶雲於109年5月9
    日死亡，其繼承人為陳萍、王慶忠，經原告聲明由上開繼承
    人承受訴訟（見本院卷一第353-357頁），業據提出繼承系
    統表、戶籍謄本為證(見本院卷一第359-383)，然被告王慶
    忠嗣後拋棄繼承，有臺灣臺北地方法院109年10月6日北院忠
    家合109年度司繼字第1282號函文在卷可稽（見本院卷一第4
    27頁），因拋棄繼承依民法第175條溯及開始繼承時發生效
    力，則原告聲明被告王慶忠承受訴訟部分即非合法，然原告
    已於110年8月12日另具狀更正聲明僅由陳萍承受訴訟（見本
    院卷二第263頁），依上開規定，即應由被告陳萍承受訴訟
    。
二、本件共有人王敬丞即大平敬丞失蹤且生死不明，有確定財產
    法律關係之必要，原告聲請法院選任財產管理人，本院以10
    8年度司財管字第12號裁定選任陳佳怡地政士為其財產管理
    人，有上開民事裁定影本在卷可稽(見本院卷一第413-415頁
    )，原告為將陳佳怡地政士為被告大平敬丞之財產管理人並(
    見本院卷一第407-411頁)，自屬有據，應由陳佳怡地政士為
    被告大平敬丞進行本件訴訟。至原告雖另主張被告王凱民出
    境後未入境已失蹤，應由其父母為財產管理人云云。然經本
    院函詢境管單位，被告王凱民有留下其在國外之地址（見本
    院卷一第349頁），本院依此送達亦可送達（見本院卷二第3
    99-403頁），顯然其僅係移民國外並非失蹤，原告此部分聲
    請並無理由，本院仍對被告王凱民本人送達。
三、按訴訟繫屬中為訴訟標的之法律關係，雖移轉於第三人，於
    訴訟無影響。前項情形，第三人經兩造同意，得聲請代移轉
    之當事人承當訴訟，民事訴訟法第254條第1項、第2項前段
    定有明文。經查，本件訴訟進行中，被告王慶忠就系爭342
    、345地號土地之持分均以信託為由移轉登記予顏永來，經
    原告聲請顏永來承當訴訟，然並未取得被告王慶忠同意，顏
    永來亦未表示要承當訴訟，故尚未發生承當訴訟之效力，此
    信託移轉對本件訴訟無影響。另被告王國焜於108年10月31
    日死亡，由被告王陳淑、王鉦鈞、王永璘、王麗玲、王麗枝
    等5人承受訴訟，已如前述，雖其等之後辦理繼承登記時由
    王陳淑單獨繼承，依前說明，亦不影響本件訴訟，仍應以被
    告王陳淑、王鉦鈞、王永璘、王麗玲、王麗枝等5人為當事
    人。
四、本件被告除王達雄、王惇立、王俊喨、廖舜賢、王湘彬、王
    瑄儀、王薇涵、王陳淑、王鉦鈞、王永璘外，其餘被告合法
    通知，未於最後言詞辯論期日到場，經原告依民事訴訟法第
    385條聲請一造辯論判決，核無民事訴訟法第386條所列各款
    情形，爰依原告之聲請，由其一造辯論而為判決。
貳、實體事項：
一、原告方面：
　㈠按各共有人，除法令另有規定外，得隨時請求分割共有物。
    但因物之使用目的不能分割或契約訂有不分割之期限者，不
    在此限，民法第823條第1項定有明文。查臺中市○○區○○段00
    0○000地號土地（下稱系爭土地），依其使用目的無不能分
    割之情事，且兩造間未訂有不分割之特約，核與民法第823
    條第1項規定相符，為此原告乃依上開規定提起本件訴訟。
　㈡提出甲方案（如附圖一即臺中市清水地政事務所110年2月2日
    清土測字第025100號甲案，下稱甲案），編號甲2、乙1由原
    告取得，甲1、甲3、乙2變價分割由共有人依比例取得價金
    ，因被告各人之面積甚少，不足以單獨建築使用，依該地形
    亦僅能建築一棟建物，若採變價分割，較能發揮最高之經濟
    利用價值，且為最適當且公平之分割方法。
  ㈢訴之聲明：⒈被告王湘彬、王湘基、王瑄儀、王薇涵、王淑貞
    、王淑珍等6人，就其被繼承人王老全名下坐落臺中市○○區○
    ○段000地號土地，持分為7/108之土地所有權，應辦理繼承
    登記。⒉被告王陳淑、王鉦鈞、王永璘、王麗玲、王麗枝等5
    人，就其被繼承人王國焜名下坐落臺中市○○區○○段000地號
    土地，持分為30/648之土地所有權，坐落臺中市○○區○○段00
    0地號土地，持分為1/6之土地所有權，應辦理繼承登記。⒊
    被告王定基、王定堅、王貞媛、王淑媛、林王節媛、林王碧
    媛、王靜江等7人，就其被繼承人王慶一名下坐落臺中市○○
    區○○段000地號土地，持分為5/972之土地所有權，坐落臺中
    市○○區○○段000地號土地，持分為1/54之土地所有權，應辦
    理繼承登記。⒋被告王文鉦、王文加、王燕惠、王惠兒等4人
    ，就其被繼承人王慶義名下坐落臺中市○○區○○段000地號土
    地，持分為5/972之土地所有權，坐落臺中市○○區○○段000地
    號土地，持分為1/54之土地所有權，應辦理繼承登記。⒌被
    告陳萍，就其被繼承人王慶雲名下坐落臺中市○○區○○段000
    地號土地，持分為5/972之土地所有權，坐落臺中市○○區○○
    段000地號土地，持分為1/54之土地所有權應辦理繼承登記
    。⒍原告等人，共有坐落臺中市○○區○○段000○000地號土地分
    割如附圖一，其中編號甲2、乙1由原告取得，甲1、甲3、乙
    2變價分割由共有人依比例取得價金（見本院卷一第421-423
    、467頁）。
二、被告方面：
　㈠被告紀進松：希望知道原告可以補償。
　㈡被告李坤成：系爭土地在我現住地後方，希望分配相鄰位置
    之土地。
　㈢被告王深紅：分割出地號342應有部分予原告，其餘維持共有
    。
　㈣被告王惇立、王達雄、林幸民、王陳淑、王永璘、王俊喨、
    王湘彬、王鉦鈞、廖舜賢、王湘基：不同意分割，這個分割
    案不能單看系爭兩筆土地，因為牽涉到旁邊的341、368、36
    9地號，總共有4172平方公尺，應以不分割為原則，分割會
    造成後方土地開發之困難性，如果要分割，不同意原告分割
    方案，希望可以分割如丙案（附圖二即臺中市清水地政事務
    所110年2月5日清土測字第029800號110年2月20日土地複丈
    成果圖丙案，下稱丙案），甲2、乙1給原告，甲1分給紀進
    松、李坤成、王敬棠、大平敬丞、王周素姿、王水田、陳友
    姬、王深江、王晴景、王晴智、王海、王培坤、王培鐘、王
    金發、王一龍、蘇玉玲、王映涵、王碩賢、王水土、王湘彬
    、王湘基、王瑄儀、王薇涵、王淑貞、王淑珍等25人依比例
    保持共有，甲3、乙2分給王達雄、王惇立、王俊喨、王凱民
    、廖舜賢、王惠玄、傅建國、林幸民、張玉宜、王定基、王
    定堅、王貞媛、王淑媛、林王節媛、林王碧媛、王靜江、王
    文鉦、王文加、王燕惠、王惠兒、王陳淑、陳萍、王慶忠等
    23人依比例保持共有。
　㈤被告王水土：另有其他系爭地號以外之土地的持分，希望可
    以依法分割。
　㈥被告王惠兒：同意兩地號合併分割，對分割無意見，持分小
    ，希望可金錢找補或變價分割。如果有人需要願以公告現值
    移轉給需要的人。
  ㈦被告王文嘉、王燕惠(王慶義之繼承人)：同意兩地號合併分
    割。如果有人需要願以公告現值移轉給需要的人。
　㈧被告大平敬丞財產管理人陳佳怡地政士：希望分割，分割方
    法希望全部變價分割，依持分分價金。
  ㈨被告王瑄儀、王薇涵：不同意原告之分割方案，原告雖主張
    非合併分割，但甲案其分割之土地甲2、乙1相連，其陳述僅
    規避民法第824條第6項法定合併要件，顯不足採。次按原告
    取得之位置為俗稱之三角窗，價值較共有之現狀高出許多，
    僅有利於其發展，罔顧其他共有人權益。為維持共有人所有
    人之權益，我們主張變價分割，因我們共有342號土地為L型
    ，約82坪，但有共有人眾多，均未達法定建築面積，其形狀
    及面積均不利開發使用，因此應將342地號土地全部變價分
    割，始為公允。
　㈩其餘被告均未到庭，亦未以書狀作何陳述。　
三、得心證之理由：
  ㈠按因繼承於登記前已取得不動產物權者，非經登記，不得處
    分其物權，民法第759條定有明文。又共有物之分割在使共
    有關係變更為單獨所有，其性質為共有人間應有部分之交換
    ，自屬處分行為，須以共有人之處分權存在為前提，是以共
    有人就共有物如無處分權可資行使，共有人無從以協議方式
    為分割，法院亦不能依共有人之請求為裁判分割，故共有之
    不動產之共有人中一人死亡，他共有人請求分割共有物時，
    為求訴訟之經濟起見，可許原告就請求繼承登記及分割共有
    物之訴合併提起，即以一訴請求該死亡之共有人之繼承人辦
    理繼承登記，並請求該繼承人於辦理繼承登記後與原告及其
    餘共有人分割共有之不動產（最高法院69年臺上字第1134號
    判例、70年第2次民事庭會議決議㈡意旨參照）。查系爭不動
    產之共有人王老全、王慶一、王慶義已死亡，有各該戶籍資
    料在卷可稽，是原告請求其等之繼承人就如主文第1至3項所
    示之各權利範圍辦理繼承登記，以利分割，即屬正當，爰予
    准許。至原告請求原共有人王國焜、王慶雲之繼承人辦理繼
    承登記部分，因繼承人業已辦理登記，有最新土地登記謄本
    及異動索引在卷可稽（見本院卷二第265-289、351頁），原
    告再請求辦理繼承登記，即屬無據，應予駁回。
　㈡按各共有人，除法令另有規定外，得隨時請求分割共有物。
    但因物之使用目的不能分割或契約訂有不分割之期限者，不
    在此限。次按共有物之分割，依共有人協議之方法行之。分
    割之方法不能協議決定，或於協議決定後因消滅時效完成經
    共有人拒絕履行者，法院得因任何共有人之請求，命為以原
    物分配於各共有人。但各共有人均受原物之分配顯有困難者
    ，得將原物分配於部分共有人，他部變賣。以原物為分配時
    ，因共有人之利益或其他必要情形，得就共有物之一部分仍
    維持共有，民法第823條第1項、824條第1項、第2項第1款、
    第4項定有明文。另按分割共有物，除應斟酌各共有人之意
    願、利害關係及共有物之性質外，尚應斟酌分得部分所得利
    用之價值、經濟效用等原則。且裁判分割共有物，屬形成判
    決，法院定共有物之分割方法，固應斟酌當事人之聲明及上
    開事項等，而本其自由裁量權為公平合理之分配，並不受當
    事人聲明、主張或分管約定之拘束（最高法院84年度臺上字
    第1538號、94年度臺上字第1768號、93年度臺上字第1797號
    判決要旨參照）。準此，請求分割共有物之訴，法院應依上
    開規定，斟酌共有人之意願，共有物之性質、經濟效益及全
    體共有人之利益，為公平適當之分配，不受當事人聲明之拘
    束。
  ㈢經查，兩造為系爭土地共有人，並無不分割之約定，依物之
    性質或使用目的亦無不能分割之情形，兩造間復無法達成分
    割協議之事實，業據原告提出系爭土地第一類登記簿謄本、
    地籍圖謄本、現場相片圖、異動索引等件在卷可稽（見本院
    卷一第73-95、253、259-262頁、本院卷二第265-289、351
    頁），核屬相符。原告基於系爭土地共有人身分之共有物分
    割請求權訴請裁判分割系爭土地，揆諸上開法律之規定，洵
    屬正當。被告王惇立、王達雄、林幸民、王陳淑、王永璘、
    王俊喨、王湘彬、王鉦鈞、廖舜賢、王湘基雖抗辯：這個分
    割案不能單看系爭土地，因為牽涉到旁邊的同段341、368、
    369地號土地，總共有4172平方公尺，應以不分割為原則，
    分割會造成後方土地開發之困難性云云。然系爭土地現況並
    非供其他土地出入之道路，業經本院至現場履勘屬實（見本
    院卷一第315-319頁），則系爭土地本來就是可以獨立使用
    之土地，並無依物之性質或使用目的亦無不能分割之情形，
    且依被告廖舜賢所述，旁邊的同段341、368、369地號土地
    至今仍為共有狀態，且共有人與系爭土地並非完全相同（見
    本院卷二第371頁），則其等所稱之同段341、368、369地號
    土地尚未分割，遑論開發，且系爭土地與同段341、368、36
    9地號土地共有人不完全相同之土地，利害關係即非完全一
    致，自不能因為等待隔鄰土地遙遙無期之開發，就限制系爭
    土地不得分割，故被告上開抗辯，不足採取。
　㈣就兩造所提出之分割方案，本院判斷如下：
  ⒈原告主張之甲案，將附圖一編號甲2、乙1由原告取得，甲1、
    甲3、乙2變價分割由共有人依比例取得價金，雖確實消滅共
    有關係，亦避免被告等人持分太小細分而產生畸零地，然原
    告自己取得之位置為兩條道路交岔處即俗稱之三角窗，形狀
    完整利於開發，價值較共有之現狀高出許多，相反的，其他
    共有人用以變價之土地卻呈現狹長之L型，顯然不利於開發
    ，進而影響變價時所能售出之金額，對被告甚為不利，實非
    適當之分割方案。
  ⒉按因分割共有物係以消滅共有關係為目的，故法院於裁判分
    割共有土地時，除因該土地內部分土地之使用目的不能分割
    （如共同使用之道路）或部分共有人明示仍願維持共有關係
    等情形外，應將土地分配與各共有人單獨所有，不得創設新
    的共有關係（最高法院91年度台上字第1795號判決意旨參照
    ）。被告王惇立、王達雄、林幸民、王陳淑、王永璘、王俊
    喨、王湘彬、王鉦鈞、廖舜賢、王湘基主張之丙案，將附圖
    二甲2、乙1給原告，甲1分給紀進松、李坤成、王敬棠、大
    平敬丞、王周素姿、王水田、陳友姬、王深江、王晴景、王
    晴智、王海、王培坤、王培鐘、王金發、王一龍、蘇玉玲、
    王映涵、王碩賢、王水土、王湘彬、王湘基、王瑄儀、王薇
    涵、王淑貞、王淑珍等25人依比例保持共有，甲3、乙2分給
    王達雄、王惇立、王俊喨、王凱民、廖舜賢、王惠玄、傅建
    國、林幸民、張玉宜、王定基、王定堅、王貞媛、王淑媛、
    林王節媛、林王碧媛、王靜江、王文鉦、王文加、王燕惠、
    王惠兒、王陳淑、陳萍、王慶忠等23人依比例保持共有。然
    依此方案分割，除原告之外其他人都還是共有狀態，顯然違
    反分割共有物訴訟消滅共有關係之本旨，被告王惇立、王達
    雄、林幸民、王陳淑、王永璘、王俊喨、王湘彬、王鉦鈞、
    廖舜賢、王湘基雖主張有維持共有之必要。理由仍為系爭土
    地旁尚有同段341、368、369地號土地尚未分割，但其等自
    己分配之位置與同段341、368、369地號土地根本不相鄰，
    亦不影響同段341、368、369地號土地之開發，其等主張有
    維持共有之必要，顯然無據。且被告王瑄儀、王薇涵明確表
    示拒絕維持共有，其餘被告也無人表示願意維持共有，則丙
    案仍將各被告形成新的共有關係，已然違反民法第824條第4
    項規定，不足採取。
　⒊由上所述，甲案及丙案之分割方案均不可採，相較之下，被
    告大平敬丞財產管理人陳佳怡地政士及被告王瑄儀、王薇涵
    所提變價分割方案，不致出現甲案及丙案之問題。且系爭土
    地面積不大，共有人卻眾多，除原告之外持份最大之共有人
    ，在系爭342地號土地為王老全之繼承人，僅約17.56平方公
    尺，在系爭345地號為王國焜繼承人，約36平方公尺，大部
    分共有人持份面積以平方公尺計算僅有個位數，原物分割難
    免過度細分，影響土地日後之利用。如以變價分割方式，由
    需用土地者競標取得，再由土地共有人依應有部分分配其價
    金，一則得使系爭土地獲得與市價相當之交易價值予共有人
    公平分配，一則得使需用土地之人取得產權單純之土地，而
    利於整體規劃使用，以展現土地之使用價值，應可認已兼顧
    共有物利用價值及經濟效益，並屬對於共有人均為公平之分
    割方法。本院審酌系爭土地之性質、共有人之意願、全體共
    有人之利益、經濟效用等一切情狀，認系爭土地採變價分割
    ，所得價金由共有人按應有部分比例分配，應屬適當，並符
    合公平。
  ㈤綜上所述，原告請求共有人王老全、王慶一、王慶義之繼承
    人辦理繼承登記及訴請裁判分割系爭土地，為有理由，系爭
    土地之分割方法，採用變價分割為當，逾此部分請求，則屬
    無據，應予駁回。
四、因共有物分割、經界或其他性質上類似之事件涉訟，由敗訴
    當事人負擔訴訟費用顯失公平者，法院得酌量情形，命勝訴
    之當事人負擔其一部，民事訴訟法第80條之1定有明文。本
    件分割共有物之訴部分，本質上並無訟爭性，兩造本可互換
    地位，原告起訴雖於法有據，但被告之應訴，實因訴訟性質
    所不得不然，本院認訴訟費用如由敗訴當事人負擔，顯失公
    平，而應由兩造原應有部分比例負擔，始為公允，爰諭知本
    件訴訟費用之負擔比例如主文第3項所示。
五、本件事證已臻明確，兩造其餘主張與攻擊防禦方法及所提證
    據，經審酌後認與判決之結果不生影響，爰不逐一論述，併
    此敘明。
六、訴訟費用負擔之依據：民事訴訟法第80條之1。
中　　華　　民　　國　　111 　年　　4 　　月　　25　　日
               民事第五庭  法  官  王奕勛
以上正本係照原本作成。
如對本判決上訴，須於判決送達後20日內向本院提出上訴狀。如
委任律師提起上訴者，應一併繳納上訴審裁判費。
中　　華　　民　　國　　111 　年　　4 　　月　　26　　日
                           書記官  高偉庭
附表一：
臺中市○○區○○段000地號土地共有人持分明細表：
編號 共有人 應有部分 備註 1 王老全 7/108 於民國105年3月28日死亡，王湘彬、王湘基、王瑄儀、王薇涵、王淑貞、王淑珍等6人為其全體繼承人。 2 王國焜 30/648 於民國108年10月31日死亡，由被告王陳淑、王鉦鈞、王永璘、王麗玲、王麗枝承受訴訟，再由王陳淑單獨繼承登記。 3 王慶一 5/972 於民國80年10月28日死亡，被告王定基、王定堅、王貞媛、王淑媛、林王節媛、林王碧媛、王靜江等7人為其全體繼承人。 4 王慶義 5/972 於民國106年1月5日死亡，王文鉦、王文加、王燕惠、王惠兒等4人為其全體繼承人。 5 王慶雲 5/972 於民國109年5月9日死亡，被告陳萍承受訴訟，並由陳萍單獨辦理繼承登記。 6 王慶忠 5/972 於民國109年11月19日信託登記與顏永來。 7 紀進松 4/648  8 李坤成 7/1296  9 王敬棠 18/648  10 大平敬丞 1/24 失蹤，於民國109年10月7日選任陳佳怡地政士為財產管理人。 11 王達雄 15/648  12 王周素姿 11/243  13 王水田 1/54  14 陳友姬 1/36  15 王深江 18/648  16 王惇立 15/1296  17 王俊喨 15/1296  18 王凱民 5/972  19 王晴景 9/648  20 王晴智 9/648  21 王海 53/972  22 王培坤 1/324  23 王培鐘 1/324  24 王金發 18/648  25 廖舜賢 5/972  26 王一龍 27/648  27 王惠玄 10/648  28 隨興宮 1499/3888  29 蘇玉玲 1/972  30 王映涵 1/972  31 王碩賢 1/972  32 傅建國 5/972  33 王水土 12/648  34 林幸民 10/972  35 張玉宜 10/648  
附表二：
臺中市○○區○○段000地號土地共有人持分明細表：
編號 共有人 應有部分 備註 1 王國焜 1/6 於民國108年10月31日死亡，由被告王陳淑、王鉦鈞、王永璘、王麗玲、王麗枝承受訴訟，再由王陳淑單獨繼承登記。 2 王慶一 1/54 於民國80年10月28日死亡，王定基、王定堅、王貞媛、王淑媛、林王節媛、林王碧媛、王靜江等7人為其全體繼承人。 3 王慶義 1/54 於民國106年1月5日死亡，王文鉦、王文加、王燕惠、王惠兒等4人為其全體繼承人。 4 王慶雲 1/54 於民國109年5月9日死亡，被告陳萍承受訴訟，並由陳萍單獨辦理繼承登記。 5 王慶忠 1/54 於民國109年11月19日信託登記與顏永來。 6 王達雄 1/12  7 王惇立 1/24  8 王俊喨 1/24  9 王凱民 1/54  10 廖舜賢 1/54  11 王惠玄 1/18  12 隨興宮 7/18  13 傅建國 1/54  14 林幸民 2/54  15 張玉宜 1/18  
附表三（訴訟費用負擔比例）：
編號 共有人 應有部分 備註 1 王老全 360/10000 於民國105年3月28日死亡，王湘彬、王湘基、王瑄儀、王薇涵、王淑貞、王淑珍等6人為其全體繼承人。 2 王國焜 990/10000 於民國108年10月31日死亡，王陳淑單獨繼承登記。 3 王慶一 110/10000 於民國80年10月28日死亡，王定基、王定堅、王貞媛、王淑媛、林王節媛、林王碧媛、王靜江等7人為其全體繼承人。 4 王慶義 110/10000 於民國106年1月5日死亡，王文鉦、王文加、王燕惠、王惠兒等4人為其全體繼承人。 5 王慶雲 110/10000 於民國109年5月9日死亡，陳萍單獨辦理繼承登記。 6 王慶忠 110/10000 於民國109年11月19日信託登記與顏永來。 
7 紀進松 30/10000  8 李坤成 30/10000  9 王敬棠 150/10000  10 大平敬丞 230/10000 失蹤，於民國109年10月7日選任陳佳怡地政士為財產管理人。 11 王達雄 500/10000  12 王周素姿 250/10000  13 王水田 100/10000  14 陳友姬 150/10000  15 王深江 150/10000  16 王惇立 250/10000  17 王俊喨 250/10000  18 王凱民 110/10000  19 王晴景 80/10000  20 王晴智 80/10000  21 王海 300/10000  22 王培坤 20/10000  23 王培鐘 20/10000  24 王金發 150/10000  25 廖舜賢 110/10000  26 王一龍 230/10000  27 王惠玄 330/10000  28 隨興宮 3915/10000  29 蘇玉玲 5/10000  30 王映涵 5/10000  31 王碩賢 5/10000  32 傅建國 110/10000  33 王水土 100/10000  34 林幸民 220/10000  35 張玉宜 330/10000